臺灣臺中地方法院刑事判決
111年度重訴字第1558號
公  訴  人  臺灣臺中地方檢察署檢察官
被      告  陳宙勝




選任辯護人  周復興律師
            陳郁仁律師
上列被告因毒品危害防制條例案件，經檢察官提起公訴（111年
度偵字第15238號、第30265號、第30266號），本院判決如下：
    主    文
陳宙勝犯如附表一所示之罪，各處如附表一所示之刑及沒收。應
執行有期徒刑拾貳年。
    犯罪事實
一、陳宙勝明知甲基安非他命為毒品危害防制條例第2條第2項第
    2款所定之第二級毒品，依法不得持有、販賣，竟為下列販
    賣第二級毒品甲基安非他命之行為：
  ㈠陳宙勝與萬金海（另由檢警偵辦中）共同基於販賣第二級毒
    品甲基安非他命以營利之犯意聯絡，於民國110年8月25日0
    時48分許，由陳宙勝持用萬金海之手機與游鈺民連繫以新臺
    幣（下同）91萬元之價格，販賣重量1公斤之甲基安非他命
    給游鈺民、丁欷後，陳宙勝與萬金海一同開車至臺中市○○區
    ○○○街000號前，由陳宙勝交付甲基安非他命1公斤給游鈺民
    並收取91萬元而完成毒品交易。
  ㈡陳宙勝基於販賣第二級毒品甲基安非他命之犯意，於110年9
    月16日至同月26日間，談妥毒品交易之價格為46萬元後，即
    指示游鈺民、丁欷先將購買毒品之價金30萬元匯入陳宙勝所
    開立之臺灣土地銀行帳號000000000000號帳戶（下稱土銀帳
    戶）後，復於上開期間內至臺中市某處向游鈺民收取現金16
    萬元後，陳宙勝再於110年9月26日13時49分許，至桃園市○○
    區○○路0段000號之「空軍一號168站」客運站，將裝有500公
    克甲基安非他命之包裹寄至臺中市○○區○○○道000號之「空軍
    一號中南站」客運站，陳宙勝並以其所有之行動電話（詳附
    表二編號5）傳送寄貨單通知游鈺民、丁欷前往領取，以此
    方式販賣重量500公克之甲基安非他命給游鈺民、丁欷。
  ㈢陳宙勝基於販賣第二級毒品甲基安非他命之犯意，持其所有
    行動電話（詳附表二編號5）與賴伊珊聯繫買賣甲基安非他
    命 事宜，於111年2月27日某時許，指示賴伊珊將購買毒品
    之價金9000元匯入其上開之土銀帳戶後，即至桃園市○鎮區○
    ○路00巷00號附近，將6公克甲基安非他命放在賴伊珊所有之
    車號000-0000號機車前置物箱內，再由賴伊珊前往領取，以
    此方式販賣重量6公克之甲基安非他命給賴伊珊。
  ㈣陳宙勝基於販賣第二級毒品甲基安非他命之犯意，持其所有
    行動電話（詳附表二編號5）與賴伊珊聯繫買賣甲基安非他
    命事宜後，於111年3月12日17時許，至桃園市○鎮區○○路00
    巷00號前，以2萬元之價格，販賣重量15公克之甲基安非他
    命給賴伊珊。惟因該批甲基安非他命品質不佳，在同月14日
    至18日間，雙方持續聯繫更換事宜，陳宙勝遂於同月18日某
    時將新取得之甲基安非他命放在賴伊珊所有之車號000-0000
    號機車前置物箱內，再由賴伊珊前往領取，以此方式更換甲
    基安非他命給賴伊珊。
二、陳宙勝明知海洛因、甲基安非他命、2-胺基-5-硝基二苯酮
    分別為毒品危害防制條例第2條第2項第1、2、4款所規定之
    第一、二、四級毒品，不得意圖販賣而持有，竟基於意圖販
    賣而持有第一級毒品海洛因、第二級毒品甲基安非他命、第
    四級2-胺基-5-硝基二苯酮毒品之犯意，於111年3月28日前
    之不詳時間，自年籍不詳之成年人「李志雄」處取得海洛因
    磚2塊（驗餘淨重707.96公克、純質淨重532.41公克）、海
    洛因1包（驗餘淨重3.40公克、純質淨重2.43公克）、甲基
    安非他命1包（驗餘淨重169.37公克、純質淨重101.70公克
    ）、含有微量第四級毒品2-胺基-5-硝基二苯酮之毒咖啡包3
    07包（純度不足1%，無法計算純質淨重）後而持有之，並俟
    機販售或分裝販售。嗣於111年3月28日14時30分，陳宙勝因
    另案遭通緝，而為員警在桃園市○○區○○路00號2樓之樓梯間
    逮捕，隨即持搜索票搜索其身上及車號000-0000號自小客車
    ，查獲現金、手機及倉庫鑰匙等物（詳如附表二編號2至3、
    5至6、8至9)；陳宙勝復帶同員警前往位在桃園市○○區○○路0
    00巷00號之倉庫，由陳宙勝同意搜索後自行以倉庫鑰匙開啟
    大門，而經警查扣得上開毒品等物品（詳附表二編號1、4、
    7），而查悉上情。
三、案經臺中市政府警察局霧峰分局、海洋委員會海巡署偵防分
    署苗栗查緝隊報告臺灣臺中地方檢察署檢察官偵查起訴。
　　理      由
壹、證據能力部分
一、被告以外之人於審判外之陳述，雖不符刑事訴訟法第159條
    之1至第159條之4規定，而經當事人於審判程序同意作為證
    據，法院審酌該言詞陳述或書面陳述作成時之情況，認為適
    當者，亦得為證據；當事人、代理人或辯護人於法院調查證
    據時，知有第159條第1項不得為證據之情形，而未於言詞辯
    論終結前聲明異議者，視為有前項之同意，刑事訴訟法第15
    9條之5規定甚明。查本判決下列所引用被告以外之人於審判
    外所為之言詞或書面陳述，檢察官、被告及辯護人均不爭執
    證據能力，且迄於本院言詞辯論終結前，亦均未聲明異議，
    本院審酌各該證據做成之客觀情況，均無違法不當，無不宜
    作為證據之情事，均具有證據能力。
二、本判決以下所引用其餘非供述證據，因無傳聞法則之適用，
    且與本案犯罪事實具有關連性，經查無有何違反法定程序取
    得，或經偽造、變造之情事，自均具有證據能力。
貳、認定犯罪事實所憑之證據及理由 
一、訊據被告陳宙勝對於上開犯罪事實一(一)(三)(四)、犯罪事
    實二於偵查及本院審理時；犯罪事實一(二)於本院準備程序
    及審理時，均坦承不諱，並經證人即購毒者游鈺民、丁欷、
    賴伊珊等人分別於警詢、偵查中具結證述明確（見偵15238卷第49至51、57至60、69至72、289至293頁、他2129卷第77至79、91至92、317至318頁），並有111年3月14日偵查報告、證人游鈺民之手機對話截圖（見他卷第5至7、9至27頁）、游鈺民之手機數位採證資料（游鈺民與海哥「新新新」、小V-新最新之對話內容及寄貨單等照片，見偵15238卷第43至45、55至67頁）、被告手機截圖8張（與購毒證人賴伊珊對話）、被告之土銀帳戶往來一覽表(見偵15238卷第301至315頁、329頁）、臺中市政府警察局霧峰分局搜索扣押筆錄、扣押物品目錄表（111年3月28日15時04分起，於桃園市○○區○○路00號2樓；111年3月28日16時19分起，於桃園市○○區○○路00號地下室BKM-9701自小客車；111年3月28日18時40分起，於桃園市○○區○○路000巷00弄00號對面雞寮，見偵15238卷第87至91、95至99、103至109頁）、海巡署偵防分署苗栗查緝隊扣押物品清單及照片（見偵15238卷第157至159、169、175、189、191、259、265、269、277頁）、111年5月19日、111年7月21日職務報告（見偵15238卷第195、331頁），且扣案如附表二編號1至4所示之物，經送鑑定結果，分別檢出第一級毒品、第二級毒品、第四級毒品成分，有法務部調查局濫用藥物實驗室鑑定書、內政部警政署刑事警察局鑑定書附卷可稽（詳附表二編號1至4），且裝有海洛因之外包裝紙袋表面亦檢出與被告相符之指紋，有111年3月29日刑案證物採驗報告及照片、內政部警政署刑事警察局111年4月28日刑紋字第1110037040號鑑定書（見偵30265卷第71至85、89至94頁)附卷可憑，此外，亦有如附表二編號5至7、9所示供被告本案犯罪所用之物扣案可資佐證。
二、按販賣毒品係違法行為，非可公然為之，亦無公定之價格，
    不論任何包裝，均可任意分裝增減分量，而每次買賣之價量
    ，亦可能隨時依雙方間之關係深淺、資力、需求量及對行情
    之認知、來源是否充裕、查緝是否嚴緊，購買者被查獲時供
    述購買對象之可能性風險之評估等，因而異其標準，並機動
    調整，非可一概而論，販賣之利得除經坦承犯行或價量俱臻
    明確外，委難察得實情，販賣之人從價差或量差中牟利方式
    雖異，其意圖營利之非法販賣行為則一；又我國查緝毒品交
    易之執法甚嚴，對於販賣毒品者尤科以重度刑責，且毒品量
    微價高，取得不易，衡諸常情，倘非有利可圖，一般人當無
    干冒嚴查重罰之高度風險而提供毒品給他人之可能，從而，
    舉凡有償交易，除有足以反證其確係另基於某種非圖利本意
    之關係外，自難因無法查悉其販入價格，作為是否高價賣出
    之比較，即可謂其無營利之意思而阻卻販賣犯行之追訴。被
    告與各該購毒者間並無特別親屬情誼，且被告販賣毒品均有
    收取價金而屬有償行為，業據被告及購毒者游鈺民、丁欷、
    賴伊珊等陳證在卷屬實，足認被告主觀上確有販賣毒品營利
    之意圖。 
三、按行為人持有毒品之目的，既在於販賣，不論係出於原始持
    有之目的，抑或初非以營利之目的而持有，嗣變更犯意，意
    圖販賣繼續持有，均與意圖販賣而持有毒品罪之要件該當（
    最高法院101年度第10次刑事庭會議決議意旨參照）。次按
    行為人主觀上雖有營利之意圖，客觀上亦有購入毒品之行為
    ，但其既未對外銷售，亦無向外行銷之著手販賣行為，自難
    認已著手實行販賣毒品，應論以意圖販賣而持有毒品罪(最
    高法院109年度台上大字第4861號裁判要旨參照)。經查，被
    告坦承意圖販賣而持有海洛因、甲基安非他命及毒咖啡包等
    毒品之數量眾多，被告亦自陳其因缺錢使用而有取出原藏放
    於雞寮倉庫內之海洛因、安非他命，未及販賣即經警搜索查
    獲等語（見偵15238卷第249頁)，惟尚無證據證明被告在取
    得前即已與特定或不特定對象議妥交易毒品之條件，或有對
    外向特定或不特定對象廣告、銷售之行為，更未見被告於購
    入後，與特定對象聯繫交易事宜或向不特定對象行銷所取得
    之毒品行為，故依被告供述及現存證據僅可認被告係取得後
    伺機販賣，尚未有對外行銷或販售等著手實行販賣毒品之跡
    證，即遭警查獲，依上開說明，被告持有海洛因、甲基安非
    他命及毒咖啡包，應僅論以意圖販賣而持有毒品犯行。
四、綜上，被告之自白核與事實相符，足以採信為真實。本案事
    證明確，被告上開犯行均堪以認定，應依法論科。
參、論罪科刑
一、核被告就犯罪事實一(一)至(四)所為，係犯毒品危害防制條例第4條第2項販賣第二級毒品罪；就犯罪事實二所為，係犯毒品危害防制條例第5條第1項意圖販賣而持有第一級毒品、第二級毒品、第三級毒品等罪，被告以一意圖販賣而持有行為同時觸犯數罪名，為想像競合犯，應依刑法第55條規定，從一重論以意圖販賣而持有第一級毒品罪。被告上開所犯各罪，其持有第二級毒品之低度行為為販賣之高度行為吸收、持有第一、二級毒品之低度行為為意圖販賣而持有之高度行為吸收，均不另論罪（持有第四級毒品純質淨重未達5公克以上，毋庸論以刑罰罪責）。
二、被告就犯罪事實一(一)犯行，與萬金海間有犯意聯絡與行為
    分擔，為共同正犯。
三、被告前曾因詐欺案件，經法院判決有期徒刑確定，於107年2
    月6日易科罰金執行完畢，其於有期徒刑執行完畢5年以內故意
    再犯本件有期徒刑以上之罪，該當刑法第47條第1項之累犯，
    固據檢察官起訴主張並提出之刑案資料查註紀錄表為憑，且為
    被告所不爭執，惟被告及辯護人均辯稱其前案詐欺與本案毒
    品之犯罪罪質不同，本院審酌上開所辯及被告前案執行完畢
    距本案行為時已有相當之時日，雖被告於受上開案件處罰後
    再犯本案，然並無明顯可見其對刑罰之反應力薄弱，而有加
    重其刑必要之情形，是參酌司法院釋字第775號解釋及最高
    法院110年度台上字第5660號裁判意旨，認無需依刑法第47
    條第1項之規定加重其刑。
四、毒品危害防制條例第17條第2項規定「犯第4條至第8條之罪
    於偵查及歷次審判中均自白者，減輕其刑。」被告就犯罪事
    實一(一)(四)、犯罪事實二於警詢、偵查及本院審理時均自
    白犯行，就犯罪事實一(三)部分於檢察官偵查時，對於所問
    與購毒者賴依珊間對話是在談論安非他命及價錢，忘記有無
    交易完成，之後賴依珊確實有匯款9千元至其土銀帳戶內，
    等情供承在卷（見偵15238卷第327至328頁），於本院準備
    程序及審理時則坦承販賣毒品且供稱是販毒所得明確在卷，
    是被告既未於偵查具體爭執否認此部分犯行，爰從有利被告
    認定被告就此部分犯行於偵查及審理中均自白，是被告就犯
    罪事實一(一)(三)(四)、犯罪事實二，均合於依上開偵審自
    白減刑規定減輕其刑。又被告就犯罪事實一(二)部分於偵查
    、本院準備程序時均否認犯行，至本院審理時始坦承，是無
    上開偵審自白減刑規定之適用。另本案並無因被告供出毒品
    來源而查獲其他正犯或共犯，有臺灣臺中地方檢察署函、臺
    中市政府警察局霧峰分局函檢附員警職務報告書附卷可稽（
    見本院卷第79、85至87頁），是無毒品危害防制條例第17條
    第1項減輕或免除其刑規定之適用，附此敘明。　
五、刑法第59條規定之酌量減輕其刑，必須犯罪另有特殊之原因
    與環境，在客觀上足以引起一般同情，認為即使予以宣告法
    定最低度刑，猶嫌過重者，始有其適用。此所謂法定最低度
    刑，固包括法定最低本刑；惟遇有其他法定減輕之事由者，
    則應係指適用其他法定減輕事由減輕其刑後之最低度刑而言
    。倘被告別有法定減輕事由者，應先適用法定減輕事由減輕
    其刑後，猶認其犯罪之情狀顯可憫恕，即使科以該減輕後之
    最低度刑仍嫌過重者，始得適用刑法第59條規定酌量減輕其
    刑。查，本案被告所犯販賣第二級毒品罪，其法定刑為「無
    期徒刑或10年以上有期徒刑，得併科1千5百萬元以下罰金」
    ；所犯意圖販賣而持有第一級毒品罪，其法定刑為「無期徒
    刑或10年以上有期徒刑，得併科新臺幣7百萬元以下罰金」
    ，被告所為戕害購毒者身心健康，助長毒品流通，對社會治
    安實有相當程度危害，惡性匪淺，販毒對象非僅一人，數量
    亦非微量，甚有達500公克、1公斤之重量及販毒價額達數十
    萬或近百萬元，又被告所犯意圖販賣而持有毒品罪，固從重
    論以意圖販賣而持有第一級毒品罪，惟其同時持有第二級毒
    品甲基安非他命、第四級毒品毒啡包，其意圖販賣營利之毒
    品種類多元、數量頗大，本院審酌被告所犯犯罪事實一(一)
    (三)(四)販賣第二級毒品罪及犯罪事實二意圖販賣而持有第
    一級毒品罪部分，業經分別依上開減刑規定減輕其刑；另被
    告所犯犯罪事實一(二)販賣第二級毒品數量達500公克、販
    毒價金46萬元，且被告經起訴初由本院訊問時就此部分犯行
    仍否認推諉，遲至本院準備程序及審理時始坦承犯罪，綜觀
    被告本案犯罪歷程情節，倘就上開各所犯遽予憫恕，除對其
    個人難收改過遷善之效，無法達到刑罰特別預防之目的外，
    亦易使其他販毒者心生投機、甘冒風險繼續販毒，無法達到
    刑罰一般預防之目的，衡諸社會一般人客觀標準，尚難謂有
    過重而情堪憫恕之情形，是均無適用刑法第59條酌減其刑之
    餘地。 
六、被告所犯上開各罪(共5罪)，犯意個別、行為互異，應予分
    論併罰。　　
七、爰審酌被告前有妨害風化、詐欺等犯罪之素行，有臺灣高等
    法院被告前案紀錄表附卷可參，被告明知國家嚴厲查緝毒品
    ，不得非法持有、販賣，且毒品具有高度之成癮性及濫用性
    ，對身體健康有嚴重危害，竟仍貪圖販賣毒品之利益，販賣
    第二級毒品甲基安非他命、意圖營利而持有第一級毒品海洛
    因、第二級毒品甲基安非他命及第四級毒品毒咖啡包，助長
    毒品之氾濫，被告各次犯行持有之毒品數量均有相當之數量
    非屬微量、販毒之利益或可期待利益可觀，被告於偵查中自
    白大部分犯行，於本院審理時則已坦承全部犯行，並且配合
    檢警查緝毒品上手惟未查獲之犯後態度，暨於本院審理時自
    陳之教育智識程度、工作、家庭生活經濟狀況（見本院卷第
    130頁）等一切情狀，量處如主文所示之刑，並審酌被告所
    犯販賣、意圖販賣而持有毒品之毒品種類、犯罪次數及手段
    態樣、販賣時間持續接近等情，定其應執行刑。
肆、沒收部分：
 　 按查獲之第一、二級毒品及專供製造或施用第一、二級毒品
    之器具，不問屬於犯罪行為人與否，均沒收銷燬之；次按犯
    第4條至第9條、第12條、第13條或第14條第1項、第2項之罪
    者，其供犯罪所用之物，不問屬於犯罪行為人與否，均沒收
    之，毒品危害防制條例第18條第1項、第19條第1項分別定有
    明文。又供犯罪所用、犯罪預備之物或犯罪所生之物，屬於
    犯罪行為人者，得沒收之；但有特別規定者，前二項之沒收
    ，於全部或一部不能沒收或不宜執行沒收時，追徵其價額，
    刑法第38條第2項、第4項亦有明文。按犯罪所得，屬於犯罪
    行為人者，沒收之，於全部或一部不能沒收或不宜執行沒收
    時，追徵其價額，刑法第38條之1第1項前段、第3項分別定
    有明文。經查： 
一、扣案如附表二編號1至3所示之第一級毒品、第二級毒品，應
    一毒品危害防制條例第18條第1項規定宣告沒收銷燬之。另
    附表二編號4所示含有第四級毒品之毒咖啡包，為被告意圖
    販賣而持有之毒品，屬違禁物，應依刑法第38條第1項規定
    ，宣告沒收。至於上開毒品之包裝袋所沾染殘餘之毒品因無
    法析離，及經檢驗用罄毒品部分，均不另為沒收銷燬或沒收
    之宣告。
二、被告就犯罪事實一（一）至（四）各次販賣毒品之價金，均
    坦承為其收取之販賣毒品所得，且供承附表二編號8所示之
    扣案現金14萬元為其販毒所得（見本院卷第34、126、129頁
    ），是爰就被告歷次販賣毒品所得宣告沒收，並依現今混同
    及先收取消費之生活常情，認定扣案現金14萬元為被告犯罪
    事實一(四)及(三)之犯罪所得、犯罪事實一(二)之部分犯罪
    所得，應依宣告沒收；其餘犯罪事實一（二）未扣案之犯罪
    所得349,000元{460,000-（140,000-20,000-9,000=111,000
    ）=349,000元}、犯罪事實一（一）未扣案之犯罪所得，應
    依法宣告沒收，於全部或一部不能沒收或不宜執行沒收時，
    追徵其價額。
三、扣案如附表二編號5所示之物，為被告犯本案犯罪事實一(二
    )至(四)犯罪所用之物，附表二編號6、7、9所示之物，為被
    告犯犯罪事實二犯行所用之物，業據被告坦承在卷（見本院
    卷第34、125頁），應依法宣告沒收。另附表二編號10所示
    之物係被告犯犯罪事實一(一)所使用共犯萬金海之手機聯絡
    販毒等情，業據被告供陳明確在卷，並有手機數位勘查採證
    照片及報告附卷可憑（見他卷第5至7、21頁），雖未扣案，
    惟不問屬於犯罪行為人與否，均應依毒品危害防制條例第19
    條第1項規定宣告沒收，並於全部或一部不能沒收或不宜執
    行沒收時，追徵其價額。至於其餘扣案手機等物，被告否認
    與本案犯罪有關，且非屬違禁物，亦查無其他積極證據可資
    證明為被告所有供本案犯罪所用之物，爰不為沒收之宣告。
據上論斷，應依刑事訴訟法第299條第1項前段，判決如主文。
本案經檢察官林俊杰提起公訴，檢察官蕭擁溱到庭執行職務。
中　　華　　民　　國　　111 　年　　10　　月　　13　　日
                  刑事第一庭  審判長法  官  陳淑芳
　　　　　　　　　                  法  官  黃龍忠
　　　　　　　　　　　　　　        法  官  徐煥淵
以上正本證明與原本無異。
如不服本判決應於收受送達後20日內向本院提出上訴書狀，並應
敘述具體理由；其未敘述上訴理由者，應於上訴期間屆滿後20日
內向本院補提理由書（均須按他造當事人之人數附繕本）「切勿
逕送上級法院」。
                                    書記官  孫立文
中　　華　　民　　國　　111 　年　　10　　月　　13　　日

附錄論罪科刑法條　
毒品危害防制條例第4條
製造、運輸、販賣第一級毒品者，處死刑或無期徒刑；處無期徒
刑者，得併科新臺幣3千萬元以下罰金。
製造、運輸、販賣第二級毒品者，處無期徒刑或10年以上有期徒
刑，得併科新臺幣1千5百萬元以下罰金。
製造、運輸、販賣第三級毒品者，處7年以上有期徒刑，得併科
新臺幣1千萬元以下罰金。
製造、運輸、販賣第四級毒品者，處5年以上12年以下有期徒刑
，得併科新臺幣5百萬元以下罰金。
製造、運輸、販賣專供製造或施用毒品之器具者，處1年以上7年
以下有期徒刑，得併科新臺幣1百50萬元以下罰金。
前五項之未遂犯罰之。

毒品危害防制條例第5條
意圖販賣而持有第一級毒品者，處無期徒刑或10年以上有期徒刑
，得併科新臺幣7百萬元以下罰金。
意圖販賣而持有第二級毒品者，處5年以上有期徒刑，得併科新
臺幣5百萬元以下罰金。
意圖販賣而持有第三級毒品者，處3年以上10年以下有期徒刑，
得併科新臺幣3百萬元以下罰金。
意圖販賣而持有第四級毒品或專供製造、施用毒品之器具者，處
1年以上7年以下有期徒刑，得併科新臺幣1百萬元以下罰金。

附表一
編號 犯罪事實 罪刑宣告及沒收 1 犯罪事實一(一) 陳宙勝共同犯販賣第二級毒品罪，處有期徒刑柒年貳月。未扣案之犯罪所得新臺幣玖拾壹萬元、附表二編號10所示之物，均沒收，於全部或一部不能沒收或不宜執行沒收時，追徵其價額。 2 犯罪事實一(二) 陳宙勝犯販賣第二級毒品罪，處有期徒刑拾年陸月。扣案如附表二編號5所示之物、附表二編號8所示之犯罪所得新臺幣拾壹萬壹仟元，均沒收；未扣案之犯罪所得新臺幣參拾肆萬玖仟元，沒收，於全部或一部不能沒收或不宜執行沒收時，追徵其價額。 3 犯罪事實一(三) 陳宙勝犯販賣第二級毒品罪，處有期徒刑伍年柒月。扣案如附表二編號5所示之物、附表二編號8所示之犯罪所得新臺幣玖仟元，均沒收。 4 犯罪事實一(四) 陳宙勝犯販賣第二級毒品罪，處有期徒刑伍年拾月。扣案如附表二編號5所示之物、附表二編號8所示之犯罪所得新臺幣貳萬元，均沒收 5 犯罪事實二 陳宙勝犯意圖販賣而持有第一級毒品罪，處有期徒刑陸年捌月。扣案如附表二編號1至3所示之物，均沒收銷燬；如附表二編號4、6、7、9所示之物，均沒收。 

附表二
編號 品名及數量 備註 1 海洛因磚2塊（含包裝） 經檢驗均含第一級毒品海洛因成分，合計驗餘淨重707.96公克，純度75.20%，純質淨重532.41公克（詳法務部調查局濫用藥物實驗室111年5月13日調科壹字第11123009120號鑑定書，見偵15238卷第219頁) 2 海洛因1包(含包裝袋) 經檢驗含第一級毒品海洛因成分，驗餘淨重3.40公克，純度71.21%，純質淨重2.43公克（詳法務部調查局濫用藥物實驗室111年5月13日調科壹字第11123009120號鑑定書，見偵15238卷第219頁) 3 甲基安非他命1包（含包裝） 檢出第二級毒品甲基安非他命成分，驗餘淨重169.37公克，純度60%，驗前純質淨重約101.70公克（詳內政部警政署刑事警察局111年4月28日刑鑑字第1110039349號鑑定書，見偵15238卷第275至276頁） 4 毒咖啡包307包(含包裝袋) 檢出微量第四級毒品:毒品先驅原料2-胺基-5-硝基二苯酮成分，驗前總淨重1903.89公克（微量係為純度未達1%，故無法據以估算<總>純質淨重；詳內政部警政署刑事警察局111年4月28日刑鑑字第1110039349號鑑定書，見偵15238卷第275至276頁) 5 IPHONE手機1支(IMEI：000000000000000) 犯罪事實一(二)至(四)販毒聯絡所用 6 倉庫鑰匙2支 犯罪事實二犯罪所用 7 電子磅秤1台 犯罪事實二犯罪所用 
8 現金新臺幣14萬元 販賣毒品犯罪所得<已扣案，含犯罪事實一(四)犯罪所得2萬元、犯罪事實一(三)犯罪所得9千元、犯罪事實一(二)犯罪所得11萬1千元> 9 包裝袋、牛皮紙袋各1個 犯罪事實二犯罪所用(裝放海洛因、甲基安非他命) 10 未扣案不詳廠牌手機1支 犯罪事實一(一)販毒聯絡所用